臺灣嘉義地方法院刑事判決
111年度金訴字第148號
公  訴  人  臺灣嘉義地方檢察署檢察官
被      告  陳大志


                    （另案於法務部○○○○○○○執行中）上列被告因詐欺案件，經檢察官提起公訴(111年度偵字第5068號)，被告就被訴事實為有罪之陳述，經告知簡式審判程序意旨，並聽取檢察官及被告意見後，本院合議庭裁定依簡式審判程序審理，判決如下：
    主  文
乙○○三人以上共同犯詐欺取財罪，共貳罪，各處如附表所示之刑
。應執行有期徒刑壹年陸月，沒收部分併執行之。
    犯 罪 事 實
一、乙○○雖可預見若依照陌生人之指示轉交來路不明之款項，依
    一般社會生活之通常經驗，將成為詐欺集團中負責轉手詐欺
    所得現金之人，竟仍不違背其本意，共同意圖為自己不法之
    所有，基於三人以上共同詐欺取財、洗錢之不確定故意，自
    民國109年9月底某日起，加入真實姓名年籍不詳、通訊軟體
    微信暱稱為「極光」、「張智傑」(均無證據證明為未成年
    人)之詐欺集團(下稱系爭詐欺集團，參與犯罪組織部分，另
    經法院審理判決），擔任俗稱「收水」之角色，與上開人等
    及其餘不詳之成員形成犯意聯絡，由系爭詐欺集團之不詳成
    員，在不詳處所成立詐騙電信機房，以附表所示之詐騙方法
    ，分別向附表所示之我國民眾進行詐騙，致該等民眾陷於錯
    誤，於附表所示之時間，依系爭詐欺集團成員指示轉匯如附
    表所示之金額至其指定之人頭帳戶內，而丙○○(另經本院審
    理中)接獲「美玲」、「張智傑」等人以通訊軟體微信指示
    後，提供其所申設之中華郵政股份有限公司帳戶(帳號00000
    000000000號，下稱系爭帳戶)供系爭詐欺集團詐騙附表所示
    之民眾將附表所示款項匯入系爭帳戶，丙○○復分別於附表所
    示之時間、地點，提領系爭帳戶內、系爭詐欺集團向附表所
    示民眾詐騙所得之款項，並將附表編號1所示、提領所得款
    項交付予乙○○，經乙○○核算並扣除新臺幣(下同)3,000作為
    丙○○之報酬後，依照「極光」、「張智傑」之指示，將剩餘
    款項14萬7,000元放置於指定處所，以此方式繳回予系爭詐
    欺集團不詳上游成員，而隱匿附表編號1所示之詐欺犯罪所
    得，而附表編號2所示之詐欺款項，則因系爭帳戶遭警示凍
    結，丙○○無法及時領出交予乙○○，故無從隱匿該部分詐欺犯
    罪所得而未遂。
二、案經丁○○訴由新竹市警察局第三分局、甲○○訴由高雄市政府
    警察局小港分局報告臺灣嘉義地方檢察署檢察官偵查起訴。
    理  由
一、簡式審判程序之證據調查，不受刑事訴訟法第159條第1項規
    定之限制，參諸刑事訴訟法第273條之2規定甚明。因此有關
    傳聞證據之證據能力限制規定毋庸予以適用，且本案各項證
    據均無非法取得之情形，故本案以下所引證據，自均得作為
    認定事實之證據。
二、認定犯罪事實之證據及理由
(一)前揭犯罪事實，業據被告乙○○於警詢、偵查中及本院審理時
    坦承不諱(見警卷第4至9頁；偵卷第33至39頁、第41至47頁
    、第49至55頁；本院卷第69頁、第81頁)，並經告訴人丁○○
    、甲○○於警詢中指訴歷歷(見警卷第23至30頁)，核與證人即
    同案被告丙○○於警詢、偵查中及本院審理時證述之情節大致
    相符(見警卷第10至21頁；偵卷第33至39頁、第41至47頁、
    第49至55頁；本院卷第100頁)，復有如附表所示之相關書證
    (頁碼請詳見附表相關證據欄)，足證被告任意性自白與事實
    相符，得採為認定事實之證據。
(二)按共同正犯之意思聯絡，原不以數人間直接發生者為限，即
    有間接之聯絡者，亦包括在內。如甲分別邀約乙、丙犯罪，
    雖乙、丙間彼此並無直接之聯絡，亦無礙於其為共同正犯之
    成立( 最高法院77年度台上字第2135號判例意旨參照) 。又
    共同正犯，係共同實行犯罪行為之人，在共同意思範圍內，
    各自分擔犯罪行為之一部，相互利用他人之行為，以達其犯
    罪之目的，其成立不以全體均參與實行犯罪構成要件之行為
    為要件，其行為分擔，亦不以每一階段皆有參與為必要，倘
    具有相互利用其行為之合同意思所為，仍應負共同正犯之責
    ( 最高法院99年度台上字第1323號判決意旨參照) 。次按刑
    法之「相續共同正犯」，就基於凡屬共同正犯對於共同犯意
    範圍內之行為均應負責，而共同犯意不以在實行犯罪行為前
    成立者為限，若了解最初行為者之意思，而於其實行犯罪之
    中途發生共同犯意而參與實行者，亦足成立；故對於發生共
    同犯意以前其他共同正犯所為之行為，苟有就既成之條件加
    以利用而繼續共同實行犯罪之意思，則該行為即在共同意思
    範圍以內，應共同負責( 最高法院98年度台上字第7972號判
    決意旨參照)。準此，共同之行為決意不一定要在事先即行
    為前便已存在，行為當中始先後形成亦可，且不以其間均相
    互認識為要件。而電話詐騙此一新興犯罪型態，係結合詐騙
    電信流( 第一、二及三線之實行詐騙者) 、詐騙資金流( 地
    下匯兌業者及收購人頭帳戶者) 、詐騙網路流( 向海峽兩岸
    及境內外二類電信業者申租網段予以介接及分租予其他詐欺
    網路流網管共犯，提供網路介接技術及排除網路介接障礙者
    ) 及串聯其間之匯款車手集團，以介接詐騙專屬網路撥打電
    話實施詐騙，指定被害人匯款至人頭帳戶，車手自人頭帳戶
    提領款項取贓，車手及地下匯兌跨兩岸及國境分贓等階段，
    乃係需由多人縝密分工方能完成之集團性犯罪。查被告負責
    擔任系爭詐欺集團提款收水者期間，與同時期、針對同一被
    害人之犯行指揮提款之上游共犯「極光」、「張智傑」及其
    等所屬系爭詐欺集團不詳成員間，就本案所犯各詐欺犯行之
    參與時間雖有先後，且各有分擔之工作，未必與其他成員認
    識碰面或知悉他人所分擔之犯罪分工內容，然此一間接聯絡
    犯罪之態樣，正為具備一定規模詐欺犯罪所衍生之細密分工
    模式，參與犯罪者透過相互利用彼此之犯罪角色分工，而形
    成一個共同犯罪之整體以利施行詐術，被告於其加入系爭詐
    欺集團之時起，即係以自己共同犯罪之意思，在共同犯意聯
    絡下，相互支援、供應彼此所需地位，相互利用他人行為，
    以達共同詐欺取財附表所示告訴人之目的及行為分擔。揆諸
    前揭說明，被告就附表所示參與系爭詐欺集團當日內(預計)
    轉交之詐欺贓款，自應與其他成員施行之各該三人以上共同
    詐欺取財犯行之全部犯罪結果共同負責。
(三)洗錢防制法業於105 年12月28日修正公布，並於106 年6 月
    28日生效施行(下稱新法) 。為澈底打擊洗錢犯罪，新法乃
    依照國際防制洗錢金融行動工作組織( Financial Action T
    ask Force ，下稱FATF) 40項建議之第3 項建議，並參採聯
    合國禁止非法販運麻醉藥品和精神藥物公約及聯合國打擊跨
    國有組織犯罪公約之洗錢行為定義，將洗錢行為之處置、多
    層化及整合等各階段，全部納為洗錢行為，而於新法第2 條
    規定：「本法所稱洗錢，指下列行為：一、意圖掩飾或隱匿
    特定犯罪所得來源，或使他人逃避刑事追訴，而移轉或變更
    特定犯罪所得。二、掩飾或隱匿特定犯罪所得之本質、來源
    、去向、所在、所有權、處分權或其他權益者。三、收受、
    持有或使用他人之特定犯罪所得。」以求與國際規範接軌。
    從而，過去實務雖認為行為人對犯特定犯罪所得之財物或利
    益作直接使用或消費之處分行為，或僅將自己犯罪所得財物
    交予其他共同正犯，祇屬犯罪後處分贓物之行為，非本條例
    所規範之洗錢行為。惟依新法規定，倘行為人意圖掩飾或隱
    匿特定犯罪所得來源，而將特定犯罪所得直接消費處分，甚
    或交予其他共同正犯予以隱匿，而由共同正犯以虛假交易外
    觀掩飾不法金流移動，即難認僅單純犯罪後處分贓物之行為
    ，應仍構成新法第2 條第1 或2 款之洗錢行為( 最高法院10
    8 年度台上字第2500號判決意旨可資參照) 。查被告參與系
    爭詐欺集團擔任收水者，並自承其並不知領得之詐欺贓款事
    後流向等語(見本院卷第84頁)，且類此集團性犯罪於犯罪後
    均亟欲盡速將贓款消化、吸收，以避免贓款遭凍結或查獲，
    是其取得附表編號1所示贓款後，將贓款上繳予上開姓名年
    籍不詳之共犯，實已製造金流斷點，致犯罪所得去向、所在
    不明，使國家對於本案犯罪所得追緝、查扣形成妨害，故亦
    堪認定有意圖掩飾或隱匿特定犯罪所得之去向、所在，而移
    轉詐欺取財之特定犯罪所得之行為甚明(至附表編號2，被告
    自承當日負責接應同案被告丙○○提領之全部款項，惟因同案
    被告丙○○未及領得該筆款項即遭帳戶警示，故此部分為未遂
    )。
(四)綜上所述，本案事證明確，被告前揭犯行均堪認定，應依法
    論科。
三、論罪科刑
(一)核被告所為，分別係犯刑法第339 條之4 第1 項第2 款之三
    人以上共同犯詐欺取財罪、洗錢防制法第14條第1 項之洗錢
    罪(附表編號1)、洗錢防制法第14條第2項之洗錢未遂罪(附
    表編號2)。
(二)被告與「極光」、「張智傑」及其餘真實姓名年籍不詳之系
    爭詐欺集團成員，就本案均有犯意聯絡及行為分擔，已如上
    述，應依刑法第28條規定，均論以共同正犯。
(三)按如數行為於同時同地或密切接近之時地實施，侵害同一之
    法益，各行為之獨立性極為薄弱，依一般社會健全觀念，在
    時間差距上，難以強行分開，在刑法評價上，以視為數個舉
    動之接續施行，合為包括之一行為予以評價，較為合理，則
    屬接續犯，而為包括之一罪；行為人之犯罪行為，依法律概
    念，在刑法評價上，為犯罪複數之數罪時，依有罪必罰之原
    則，本應就所犯各罪予以併罰之；然亦有因行為人以一個犯
    意，為一行為或數行為而持續侵害同一法益，實現一個構成
    要件，而僅構成實質上之一罪者；復有行為人之一行為或數
    行為，依法係成立數個獨立之罪，僅因基於訴訟經濟等刑事
    政策，乃以法律明定視為一罪處罰，謂之裁判上之一罪者，
    均與單一犯意之單一行為，祇單純破壞一個法益之單純一罪
    有別(最高法院86年台上字第3295號判例、90年度台上字第5
    416 號判決意旨參照) 。查系爭詐欺集團成員眾多，分工細
    密，自最初部分成員打電話向被害人行騙開始，再至中段由
    被告負責轉交被害人交付之金錢，雖該集團各成員因有不同
    階段之分工，於自然觀念上可得自形式及外觀上切割為獨立
    之數行為，然該數個行為係於密切接近之時地實施，自始即
    係出於同一犯罪目的、基於同一詐欺取財犯意，包括在同一
    詐欺行騙之犯罪計畫中，各次被害人亦僅為單一一人，針對
    同一被害法益，被告及其所屬詐欺集團成員間前後所為各階
    段行為之獨立性極為薄弱，彼此相互緊密結合為一整體犯罪
    行為，缺一不可，單獨切割或抽離其一即無法成事，依一般
    社會健全通念，觀念上難以強行分開，如任予割裂為數行為
    並以數罪併罰論處，反有過度處罰之嫌，是本案在刑法評價
    上，以視為數個舉動之接續施行，合為包括之一行為予以評
    價，較為合理並符刑罰公平原則。故被告及所屬詐欺集團成
    員就本案各告訴人所為之各階段數個分工行為舉動，應分別
    不同之告訴人，包括評價為1個加重詐欺取財之整體犯罪行
    為，各僅論以1 個三人以上共同犯詐欺取財罪。又被告分別
    以一行為觸犯刑法第339 條之4 第1 項第2 款三人以上共同
    犯詐欺取財罪、洗錢防制法第14條第1 項、第2項之洗錢(未
    遂)罪。上開罪名，均為想像競合犯，應分別從一情節較重
    之三人以上共同犯詐欺取財罪處斷。又被告所犯上開2罪，
    犯意各別、行為互殊，應予分論併罰。
(四)按法院於面對不分犯罪情節如何，概以重刑為法定刑者，於
    有情輕法重之情形時，在裁判時本有刑法第59條酌量減輕其
    刑規定之適用，以避免過嚴之刑罰(司法院大法官會議釋字
    第263 號解釋意旨參照) ，亦即法院為避免刑罰過於嚴苛，
    於情輕法重之情況下，應合目的性裁量而有適用刑法第59條
    酌量減輕被告刑度之義務。又刑法第59條規定犯罪之情狀顯
    可憫恕者，得酌量減輕其刑，其所謂「犯罪之情狀」，與同
    法第57條規定科刑時應審酌之一切情狀，並非有截然不同之
    領域，於裁判上酌減其刑時，應就犯罪一切情狀( 包括第57
    條所列舉之10款事項) ，予以全盤考量，審酌其犯罪有無顯
    可憫恕之事由，即有無特殊之原因與環境，在客觀上足以引
    起一般同情，以及宣告法定最低度刑，是否猶嫌過重等等，
    資為判斷，且適用刑法第59條酌量減輕其刑時，並不排除同
    法第57條所列舉10款事由之審酌( 最高法院70年度第6 次刑
    事庭會議決議、95年度台上字第6157號、100 年度台上字第
    2855號、第3301號判決意旨參照) 。又三人以上共同犯詐欺
    取財罪，其原因動機各人不一，犯罪情節及手段未必盡同，
    其行為所造成危害社會之程度自屬有異，法律科處此類犯罪
    ，所設之法定最低本刑卻同為1 年以上7 年以下有期徒刑，
    且縱量處最低法定刑，仍無從依法易科罰金或易服社會勞動
    ，不可謂不重。於此情形，倘依其情狀處以相當之有期徒刑
    ，即足以懲儆，並可達防衛社會之目的者，自非不可依客觀
    之犯行與主觀之惡性二者加以考量其情狀，是否有可憫恕之
    處，適用刑法第59條之規定酌量減輕其刑，期使個案裁判之
    量刑，能斟酌至當，符合比例原則。查附表編號2部分，被
    告本案參與詐欺集團擔任收水者，固有不當，然考量被告於
    詐欺集團之角色地位邊緣，且此部分並未成功轉交款項，惡
    性較低、犯罪情節尚非重大，且告訴人甲○○亦當庭表示宥恕
    (見本院卷第87頁)。再衡酌被告犯後始終坦承犯行，願承擔
    刑責，可認被告之行為較之犯罪後猶矢口否認犯行、對於他
    人財產法益未加尊重而毫無悔意者之危害程度為低，是本院
    認被告犯罪情節與其所犯法定刑相較，實有「情輕法重」之
    憾，本院依被告客觀之犯行與主觀之惡性二者加以考量，並
    審酌上情，認客觀上足以引起社會上一般人之同情，顯有堪
    資憫恕之處，因而認縱處以法定最低刑度猶嫌過重，爰依刑
    法第59條之規定，就被告所為、附表編號2部分之三人以上
    共同犯詐欺取財犯行，酌量減輕其刑。　　
(五)爰審酌被告業已成年、思慮成熟，本應端正行止，竟為謀職
    求生而參與詐欺集團，以收水者方式共同詐取本案告訴人財
    物，顯然嚴重欠缺法治觀念，且造成告訴人損失不貲，並同
    時使該集團核心不法份子得以隱匿其真實身分，減少遭查獲
    之風險，使詐欺集團更加肆無忌憚，助長犯罪之猖獗，破壞
    社會民眾間之信賴關係，當應懲戒，另斟酌：1.被告犯罪前
    科素行，有臺灣高等法院被告前案紀錄表可佐，2.被告犯後
    始終坦承犯行，態度良好(符合洗錢防制法第16條第2項自白
    減刑之事由，僅因法規想像競合關係而無法適用)，3.被告
    尚未與告訴人達成和解，4.被告之犯罪動機、目的，5.於本
    案詐欺集團所擔任之角色為收水者、本案未分得報酬，6.告
    訴人之損害程度高低等節，暨被告於本院審理中自陳：1.入
    監前從事餐飲業，2.高中肄業之智識程度，3.未婚、無子女
    、入監前與父母同居之家庭生活狀況，4.入監前月收入2萬7
    ,000元、須扶養父母之經濟狀況(見本院卷第86頁) 等一切
    情狀，分別量處如附表所示之刑。併定其應執行之刑如主文
    所示。　
四、按犯罪所得，屬於犯罪行為人者，沒收之，刑法第38條之1
    第1 項前段定有明文。然苟無犯罪所得，自不生利得剝奪之
    問題，固不待言，至二人以上共同犯罪，關於犯罪所得之沒
    收、追繳或追徵，倘個別成員並無犯罪所得，且與其他成員
    對於所得亦無事實上之共同處分權時，同無「利得」可資剝
    奪，特別在集團性或重大經濟、貪污犯罪，不法利得龐大，
    一概採取絕對連帶沒收、追繳或追徵，對未受利得之共同正
    犯顯失公平。又所謂各人「所分得」，係指各人「對犯罪所
    得有事實上之處分權限」，法院應視具體個案之實際情形而
    為認定：倘若共同正犯各成員內部間，對於不法利得分配明
    確時，固應依各人實際分配所得沒收；然若共同正犯成員對
    不法所得並無處分權限，其他成員亦無事實上之共同處分權
    限者，自不予諭知沒收；至共同正犯各成員對於不法利得享
    有共同處分權限時，則應負共同沒收之責。至於上揭共同正
    犯各成員有無犯罪所得、所得數額，係關於沒收、追繳或追
    徵標的犯罪所得範圍之認定，因非屬犯罪事實有無之認定，
    並不適用「嚴格證明法則」，無須證明至毫無合理懷疑之確
    信程度，應由事實審法院綜合卷證資料，依自由證明程序釋
    明其合理之依據以認定之( 最高法院104 年度第13次刑事庭
    會議決議、最高法院104 年度台上字第3937號判決意旨參照
    ) 。查本案並無相關證據足認被告獲有犯罪所得，依照上開
    實務見解之說明，自無宣告沒收之餘地。至被告本案所犯洗
    錢防制法第14條第1 項規定，依同法第18條第1 項前段固有
    沒收財物或財產上利益之特別規定。惟查，洗錢防制法第18
    條第1 項固規定「犯第14條之罪，其所移轉、變更、掩飾、
    隱匿、收受、取得、持有、使用之財物或財產上利益，沒收
    之；犯第15條之罪，其所收受、持有、使用之財物或財產上
    利益，亦同」，此一規定採取義務沒收主義，只要合於前述
    規定，法院即應為相關沒收之諭知，然該洗錢行為之標的是
    否限於行為人所有者始得宣告沒收，法無明文。揆諸上開實
    務見解，倘法條並未規定「不問屬於犯罪行為人與否均沒收
    」時，自仍以屬於被告所有者為限，始應予沒收，本院認在
    洗錢防制法並未規定「不問屬於犯罪行為人與否」之情形下
    ，自宜從有利於被告之認定。是其餘被告所轉交之詐欺款項
    ，雖屬被告因本案犯罪之所得，然因該等款項業經被告交付
    予系爭詐欺集團上游成員，無證據明事實上仍在被告支配管
    領中，爰不予宣告沒收。另被告本案所使用之行動電話、系
    爭帳戶，均非被告所有，業據其於本院審理中供陳明確(見
    本院卷第85頁)，復無證據足認為所有人無正當理由所提供
    ，爰亦不予宣告沒收。　　
據上論斷，應依刑事訴訟法第273 條之1 第1 項、第299條第1項
前段，洗錢防制法第14條第1 項、第2項，刑法第11條前段、第2
8條、第339 條之4 第1 項第2 款、第25條第2項、第55條、第59
條、第51條第5款，刑法施行法第1 條之1 第1 項，判決如主文
。
本案經檢察官李昕諭提起公訴，檢察官林津鋒到庭執行職務。
中　　華　　民　　國　　111 　年　　 7 　　月　　7　　日
                  刑事第五庭    法　官　余珈瑢
以上正本證明與原本無異。
如不服本判決應於收受判決後20日內向本院提出上訴書狀，並應
敘述具體理由；其未敘述上訴理由者，應於上訴期間屆滿後20日
內向本院補提理由書（均須按他造當事人之人數附繕本）「切勿
逕送上級法院」。告訴人或被害人如對於本判決不服者，應具備
理由請求檢察官上訴，其上訴期間之計算係以檢察官收受判決正
本之日期為準。
中　　華　　民　　國　　111 　年　　7 　　月　　7 　　日

                                書記官  賴心瑜
附錄本案論罪法條：
刑法第339條之4第1項第2款。
犯第339條詐欺罪而有下列情形之一者，處1年以上7年以下有期
徒刑，得併科1百萬元以下罰金：
二、三人以上共同犯之。
洗錢防制法第14條第1項、第2項。　　　　　　　　　　　　　
有第二條各款所列洗錢行為者，處7年以下有期徒刑，併科新臺
幣5百萬元以下罰金。
前項之未遂犯罰之。

附表：
編號 被害人 匯款時間 匯款金額 (新臺幣) 匯入之人頭帳戶 涉案被告、詐騙方式及分工 提領時間、地點、金額(新臺幣) 相關證據 所宣告之罪及所處之刑 1 丁○○(有告) 109年11月16日11時8分許 15萬元 丙○○所有郵局帳號00000000000000號之人頭帳戶 以電話向被害人佯稱係其親人，急需用錢，致其陷於錯誤，於左列時間匯款左列金額。嗣丙○○於右列時間、地點持左列人頭帳戶金融卡及密碼提款後，於同日在嘉義縣○○鎮○○路000號之燦坤前將上開提領款項交與乙○○，乙○○自其中抽取3,000元交給丙○○作為報酬後，再依指示將剩餘款項交回詐欺集團之不詳成員。 於109年11月16日11時33分至11時36份許，在嘉義縣○○鎮○○街00○0號大林郵局ATM共提領15萬元。 ⑴受理各類案件紀錄表、受理刑事案件報案三聯單、內政部警政署反詐騙諮詢專線紀錄表、受理詐騙帳戶通報警示簡便格式表、金融機構聯防機制通報單、新竹市農會匯款申請書各1份（見警卷第31至36頁） ⑵中華郵政股份有限公司嘉義郵局109年11月25日嘉營字0000000000號函暨交易明細1份、丙○○之郵局存摺封面及內交易明細1份、丙○○與詐欺集團成員之LINE對話紀錄及詐欺集團刊登廣告業面截圖39張（見警卷第1至3頁、第48至69頁） ⑶丙○○提款照片4張、乙○○於路口監視器錄影翻拍照片1張（見警卷第45至46頁） ⑷指認犯罪嫌疑紀錄表1份（見警卷第22至24頁） 乙○○三人以上共同犯詐欺取財罪，處有期徒刑壹年參月。 2 甲○○(有告) 109年11月16日12時38分許 28萬元 丙○○所有郵局帳號00000000000000號之人頭帳戶 以電話向被害人佯稱係其親人，急需用錢，致其陷於錯誤，於左列時間匯款左列金額。 尚未提領，左列人頭帳戶即遭警示。 ⑴受理刑事案件報案三聯單、受理各類案件紀錄表、內政部警政署反詐騙諮詢專線紀錄表、受理詐騙帳戶通報警示簡便格式表、金融機構聯防機制通報單、兆豐國際商業銀行國內匯款申請書各1份（見警卷第37至43頁） ⑵中華郵政股份有限公司嘉義郵局109年11月25日嘉營字0000000000號函暨交易明細1份、丙○○之郵局存摺封面及內交易明細1份、丙○○與詐欺集團成員之LINE對話紀錄及詐欺集團刊登廣告業面截圖39張（見警卷第1至3頁、第48至69頁） 乙○○三人以上共同犯詐欺取財罪，處有期徒刑捌月。